Inventaris van het archief van de Directie Tuinbouw van het Ministerie van Landbouw en Visserij, 1957-1962
Nationaal Archief, Den Haag
Ministerie van Landbouw en Visserij: Directie Tuinbouw
LV / Tuinbouw
1957-1962
L40
7.00 meter; 232 inventarisnummers.
Normale gedrukte, getypte en geschreven documenten, geen bijzondere handschriften.
Nationaal Archief, Den Haag
Ministerie van Landbouw en Visserij/Directie Tuinbouw
Het archief bevat de dossierinventaris, agenda's van in- en uitgaande stukken, maand- en jaarverslagen over de periode 1957-1962. Verder zijn er archiefbescheiden met betrekking tot de organisatie, ruimtelijke ordening, onderwijs en voorlichting (rijkstuinbouwconsulenten, publicaties, proeftuinen en voorlichtingsdagen), bedrijfseconomische en financiële aangelegenheden, gewassen, producten en productbescherming en de landbouwluchtvaart. Daarnaast zijn de archieven van diverse (advies)commissies en werkgroepen bij de Directie gedeponeerd.
Archiefvorming
Geschiedenis van de archiefvormer
Organisatie
Tot 1898 werden landbouwaangelegenheden op verschillende departementen behandeld.
Vanaf genoemd jaar concentreerden de werkzaamheden zich bij het Departement van Binnenlandse Zaken in de vorm van de Afdeling Landbouw. Ten gevolg van herindelingen van de departementen ressorteerde deze afdeling onder verschillende departementen
Inventarisnummer 87.
. Bij de instelling van het Ministerie van Landbouw, Visserij en Voedselvoorziening
Koninklijk Besluit (KB) van 23 juni 1945.
kwam de Afdeling Landbouw onder dit ministerie
De naam van het Ministerie van Landbouw, Visserij en Voedselvoorziening is bij KB van 19 mei 1959 gewijzigd in het Ministerie van Landbouw en Visserij.
te ressorteren in de vorm van een zelfstandige directie en werd de Afdeling II van de Directie van de Landbouw belast met de behandeling van aangelegenheden betreffende de tuinbouw en het tuinbouwonderwijs. Doelstelling van de afdeling was door middel van voorlichting, onderwijs en onderzoek bestaanszekerheid te verschaffen op een goed geleid en economisch verantwoord tuinbouwbedrijf
Inventarisnummer 86.
.
In 1958 werd de behandeling van aangelegenheden betreffende het tuinbouwonderwijs overgedragen aan de Directie Landbouwonderwijs en werd de naam kortweg Directie Tuinbouw
Organisatiebeschikking van de minister van Landbouw en Visserij van 30 juli 1959, Kabinet nr. K. 1012.
(ressorterend onder de Directie Landbouw die als een soort hoofddirectie fungeerde).
Taken
De directie bestond uit de volgende afdelingen met hun taken:
Afdeling Secretariaat
Taken: Personeels- en begrotingszaken van de algemene dienst en de rijkstuinbouwconsulentschappen. Algemene administratie en huishoudelijke dienst.
Afdeling Tuinbouweconomische Aangelegenheden en Tuinbouwvestigingsplan.
Taken: Onderwijs, voorlichting en onderzoek betreffende de sociaal-economische en bedrijfseconomische zijde van de taak van de dienst. Onderzoek en voorlichting van belang voor de vestigingsplaats van de tuinbouw.
Afdeling Bijzondere Regelingen; Borgstellingsfonds voor de Landbouw.
Taken:
Behandeling van aanvragen om borgstellingen van tuinbouwers.
Bevordering van provinciale waarborginstituten en het verlenen van medewerking daaraan. Opstellen en uitvoeren van hulpverleningsregelingen voor tuinbouwbedrijven.
Afdeling Onderwijs.
Taken: Leiding geven aan en toezicht houden op het tuinbouwonderwijs met uitzondering van het hoger onderwijs.
Afdeling Voorlichting.
Bureau Ontwikkeling van Nieuwe Teelten.
Taken: Ontwikkeling van de teelt, de afzet en de industriële verwerking van nieuwe tuinbouwgewassen, in het bijzonder van geneeskrachtige kruiden en tabak.
Bureau Voorlichtingsmiddelen.
Taken: Redactie en uitgave van het maandblad "Mededelingen Directeur Tuinbouw", eveneens van voorlichtingspublicaties, brochures, vouwbladen, enz. Medewerking en deelneming aan tentoonstellingen. Beproeving en introductie van voorlichtingsmiddelen.
Bureau Tuinbouwgids.
Taken: Samenstelling en redactie.
Afdeling Algemene Voorlichtingsaangelegenheden; Landbouwluchtvaartaangelegenheden.
Taken: Voorlichting en het voeren van internationale contacten op het gebied van de landbouwluchtvaart en de medewerking bij het vervaardigen van tuinbouwfilms.
Afdeling Tuinbouwkundig Onderzoek.
Taken: Vaststellen en coördineren van het programma van wetenschappelijk onderzoek. Toezicht op de uitvoering van het onderzoek mede uit oogpunt van een nuttige besteding der gelden.
Op 1 januari 1963 werd de Hoofddirectie Landbouwvoorlichting en Onderzoek ingesteld waar de Directie Tuinbouw een onderdeel van werd.
Geschiedenis van het archiefbeheer
Op 1 januari 1957 werd het archief opgenomen in de Centrale Afdeling Post- en Archiefzaken.
Bij de instelling van de Hoofddirectie Landbouwvoorlichting en Onderzoek werd besloten het archief van de Directie Tuinbouw af te sluiten per 31 december 1962 en af te voeren naar het Centraal Oud Archief.
Het archief van de Directie Tuinbouw is in 2007 naar het Nationaal Archief overgebracht krachtens art. 12 van de Archiefwet 1995.
Overbrenging van een overheidsarchief
Inhoud en structuur van het archief
2.11
Inhoud
In het deel "Commissie Archieven" zijn de volgende archieven opgenomen:
Adviescommissie Tuinbouwvestigingsplan (1948 - 1961)
Informele Tuinbouw EEG-commissie (1959 - 1960)
Commissie Vorming van Ingenieurs en Assistenten (1957-1960)
Werkgroep ter bestudering van de financiering van fruitteeltbedrijven (1957 - 1960)
Commissie Centraal Warmtebedrijf. (1957 - 1962)
Contactgroep Tuinbouweconomie (1957 - 1962)
Hoofdcommissie Groenteteeltvraagstukken (1957 - 1962)
Studiegroep Nachtvorst (1957 - 1962)
Subcommissie Tuinbouwstatistiek en de daaronder ressorterende werkgroepen (1957 - 1962)
Werkgroep Onrendabele Fruitteelt. (1957 - 1962)
Hoofdcommissie Fruitteeltvraagstukken (1958 - 1962)
Tuinbouwadviescommissie van het Borgstellingsfonds voor de Landbouw (1959-1960)
Selectie en vernietiging
Uit het archief werd reeds verschillende keren vernietigd. Van deze vernietigingen zijn processen-verbaal aanwezig in het archief
Inventarisnummer 87.
.
Ordening van het archief
Vanaf 1957 werd voor de agendering het fiche-doorschrijfsysteem ingevoerd. Tevens werd het archief vanaf deze datum volgens het dossierstelsel geordend. Hierbij werd gebruik gemaakt van het registratuurplan van het Ministerie van Landbouw, Visserij en Voedselvoorziening voor wat betreft de archiefbescheiden betreffende het organisme en personeel (.07 en .08).
Taakuitvoeringsstukken werden geclasseerd met behulp van de Landbouwcode. Bij de classificatienummers 1.823.1 tot en met de onderverdelingen van 1.826 werd voor het gemak 1.82 vervangen door een - (weglatingsteken).
Aanwijzingen voor de gebruiker
Openbaarheidsbeperkingen
Volledig openbaar.
Materiële beperkingen
Aanvraaginstructie
Openbare archiefstukken kunnen online worden aangevraagd en gereserveerd. U kunt dit ook via de terminals in de studiezaal van het Nationaal Archief doen. Om te kunnen reserveren dient u de volgende stappen te volgen:
U maakt een profiel aan op www.gahetna.nl, en logt vervolgens in
Via de archiefinventaris (alleen de beschrijvingen met rode nummers) selecteert u het gewenste archiefstuk door op de knop 'Reserveren' te klikken
In het volgende scherm geeft u aan op welke dag u het archiefstuk wilt inzien
Indien u zich bevindt in de studiezaal en een tafelnummer heeft ontvangen kunt u dit nummer vermelden. Als u geen tafelnummer heeft kunt u tafelnummer 777 laten staan
Vervolgens bevestigt u uw reservering door deze te versturen.
Verwant materiaal
Beschikbaarheid van kopieën
Beschrijving van de series en archiefbestanddelen
- STUKKEN VAN ALGEMENE AARD, A
  - Dossierinventaris., 1950-1962; 1-6; 6 delen
    - 07.11 - 07.76., 1
    - 07.77 - 08.97., 2
    - 351 - 1.823.07.58., 3
    - -1.823.07.77 - -3.115.892.07.58., 4
    - -3.116 - -3.521.08., 5
    - -4.263.2 - -1.88.08.85., 6
  - Agenda's van ingekomen en uitgaande stukken., 1957-1962; 7-83; 77 delen
    - 1957, 00001 - 01000., 7
    - 1957, 01001 - 02000., 8
    - 1957, 02001 - 03000., 9
    - 1957, 03001 - 04000., 10
    - 1957, 04001 - 05000., 11
    - 1957, 05001 - 06000., 12
    - 1957, 06001 - 07000., 13
    - 1957, 07001 - 08000., 14
    - 1957, 08001 - 09000., 15
    - 1957, 09001 - 10000., 16
    - 1957, 10001 - 11000., 17
    - 1957, 11001 - 12000., 18
    - 1957, 12001 - 13000., 19
    - 1957, 13001 - 14000., 20
    - 1957, 14001 - 14939., 21
    - 1958, 00001 - 01000., 22
    - 1958, 01001 - 02000., 23
    - 1958, 02001 - 03000., 24
    - 1958, 03001 - 04000., 25
    - 1958, 04001 - 05000., 26
    - 1958, 05001 - 06000., 27
    - 1958, 06001 - 07000., 28
    - 1958, 07001 - 08000., 29
    - 1958, 08001 - 09000., 30
    - 1958, 09001 - 10000., 31
    - 1958, 10001 - 11000., 32
    - 1958, 11001 - 12503., 33
    - 1959, 00001 - 01000., 34
    - 1959, 01001 - 02000., 35
    - 1959, 02001 - 04000., 36
    - 1959, 04001 - 05000., 37
    - 1959, 05001 - 06000., 38
    - 1959, 06001 - 07000., 39
    - 1959, 07001 - 08000., 40
    - 1959, 08001 - 09000., 41
    - 1959, 09001 - 10000., 42
    - 1959, 10001 - 11000., 43
    - 1959, 11001 - 12000., 44
    - 1959, 12001 - 13611., 45
    - 1960, 00001 - 01000., 46
    - 1960, 01001 - 02000., 47
    - 1960, 02001 - 03000., 48
    - 1960, 03001 - 04000., 49
    - 1960, 04001 - 05000., 50
    - 1960, 05001 - 06000., 51
    - 1960, 06001 - 07000., 52
    - 1960, 07001 - 08000., 53
    - 1960, 08001 - 09000., 54
    - 1960, 09001 - 10000., 55
    - 1960, 10001 - 11000., 56
    - 1960, 11001 - 12551., 57
    - 1961, 00001 - 01000., 58
    - 1961, 01001 - 02000., 59
    - 1961, 02001 - 03000., 60
    - 1961, 03001 - 04000., 61
    - 1961, 04001 - 05000., 62
    - 1961, 05001 - 06000., 63
    - 1961, 06001 - 07000., 64
    - 1961, 07001 - 08000., 65
    - 1961, 08001 - 09000., 66
    - 1961, 09001 - 10000., 67
    - 1961, 10001 - 11000., 68
    - 1961, 11001 - 12000., 69
    - 1961, 12001 - 13501., 70
    - 1962, 00001 - 01000., 71
    - 1962, 01001 - 02000., 72
    - 1962, 02001 - 03000., 73
    - 1962, 03001 - 04000., 74
    - 1962, 04001 - 05000., 75
    - 1962, 05001 - 06000., 76
    - 1962, 06001 - 07000., 77
    - 1962, 07001 - 08000., 78
    - 1962, 08001 - 09000., 79
    - 1962, 09001 - 10000., 80
    - 1962, 10001 - 11000., 81
    - 1962, 11001 - 12000., 82
    - 1962, 12001 - 12550., 83
  - Jaarverslagen van diverse afdelingen., 1957-1962; 84
  - Maandverslagen van diverse afdelingen., 1957-1963; 85-86; 2 pakken
    - Verslagen van de Afdeling Tuinbouweconomische en -vestigingszaken, 1957 - 1962, 85
    - Verslagen van de Afdeling Tuinbouw en de Directie Tuinbouw, 1957 - 1963, 86
- STUKKEN BETREFFENDE BIJZONDERE ONDERWERPEN, B
  - ORGANISATIE, 1
    - Stukken betreffende personeelsbegrotingen., 1951-1962; 87
    - Stukken betreffende het archiefbeheer., 1952-1962; 88; 1 pak
    - Stukken betreffende comptabele voorschriften., 1957-1962; 89
    - Voorschriften voor het houden van dienstexcursies, buitenlandse reizen en congressen., 1958-1960; 90
    - Stukken betreffende de organisatie en werkwijze van de directie., 1959-1960; 91
  - TAAKUITVOERING, 2
    - Algemeen, 2.1
      - Stukken betreffende de organisatie van tuinbouwdagen., 1956-1962; 92-93; 2 pakken
        - Over de jaren 1957 - 1959, 1956 - 1959, 92
        - Over de jaren 1960 - 1962, 1960 - 1962, 93
      - Stukken betreffende de totstandkoming van de Wet Erkenningen Tuinbouw., 1956-1962; 94
      - Stukken betreffende de organisatie en bevoegdheden van de stichtingen alsmede hun verhouding met de overheid als gevolg van het in werking treden van de Wet op de Stichtingen., 1957-1959; 95
      - Stukken betreffende de vergaderingen met de directeuren van instituten en proefstations en met de rijkstuinbouwconsulenten., 1957-1962; 96-100; 5 pakken
        - Directeuren van instituten en proefstations, 1957 - 1961, 96
        - Rijkstuinbouwconsulenten. 1957-1962, 97-100; 4 pakken
          - 1957-1959, 97
          - 1960, 98
          - 1961, 99
          - 1962, 100
      - Stukken betreffende de totstandbrenging en uitvoering van het gemeenschappelijk landbouwbeleid, overeenkomstig artikel 43 van het Verdrag tot oprichting van de Europese Economische Gemeenschap., 1958; 101
      - Stukken betreffende de werkwijze van de directie., 1958; 91
      - Stukken betreffende een onderzoek naar de structuur van de tuinbouw., 1958-1959; 102
      - Stukken betreffende de ontwikkeling van de teelt, handel en het verbruik van bloemen in West-Duitsland., 1959; 103
      - Stukken betreffende de ontwikkeling van het verbruik van groente in West-Duitsland., 1960; 104
      - Stukken betreffende de Commissie Landbouwbeleid op lange termijn., 1961-1962; 105; pak
      - Stukken betreffende een reactie op het voorstel van de Commission au Conseil van de Europese Economische Gemeenschap over de coordinatie van de agrarische structuurpolitiek van de landen die lid zijn van de Europese Economische Gemeenschap., 1962; 106
    - Aangelegenheden betreffende de organisatie en het personeel van diensten en instellingen die onder de Directie Landbouw ressorteren, 2.2
      - Stukken betreffende de financiering van proeftuinen., 1955-1962; 107
      - Circulaire houdende een beschrijving van de verhouding met het Instituut voor Bodemvruchtbaarheid te Groningen., 1956; 108; 1 stuk
      - Stukken betreffende de organisatie van de landelijke contactbijeenkomsten voor de assistenten van de rijkstuinbouwconsulenten die de voorlichting over groenteteelt onder glas verzorgen., 1956-1958; 109
      - Stukken betreffende de organisatie van cursussen voor de assistenten van de rijkstuinbouwconsulenten en het personeel van instituten en proefstations., 1956-1962; 110-111; 2 pakken
        - Deel I., 110
          Zie ook inv.nr. 205.
        - Deel II., 111
      - Stukken betreffende de organisatie van de contactbijeenkomsten bedrijfseconomie voor de hoofdassistenten van de rijkstuinbouwconsulenten., 1957; 112
      - Stukken betreffende het verzoek aan de rijkstuinbouwconsulenten om informatie over de tuinbouwvoorlichting in verband met de uitbreiding van de personeelsformatie van de rijkstuinbouwconsulentschappen., 1957; 113
      - Stukken betreffende de organisatie en werkwijze van de waarschuwingsdiensten voor plantenziektenbestrijding in de tuinbouw., 1957-1960; 114
      - Stukken betreffende de organisatie en werkwijze van de Tuinbouwvoorlichtingsdienst., 1957-1962; 115; pak
      - Nota aan de directeur-generaal van de Landbouw inzake de verhouding tussen het ministerie, het Uitvoer Controle Bureau en de keuringsdiensten voor de tuinbouw., 1961; 116; 1 stuk
      - Stukken betreffende een onderzoek naar de organisatie en werkwijze van het Instituut voor de Tuinbouwtechniek., 1961-1962; 117
    - Ruimtelijke ordening, 2.3
      - Stukken betreffende de behandeling van voorstellen over de sanering en ontwikkeling van tuinbouwgebieden., 1946-1962; 118-133; 5 pakken en 13 omslagen
        Alfabetisch geordend.
        - IJsselmeerpolders. 1946-1962, 118-119; 2 pakken
          - Stukken betreffende de Noord-Oostpolder, Oost-Flevoland, Markerwaard, Zuid-Flevoland en de Zuidelijke IJsselmeerpolders, 1946 - 1962, 118
          - Vergaderstukken van de Commissie tot Advies inzake de ontwikkeling van de Tuinbouw in de Noordoostpolder, 1957 - 1961, 119
        - Zuid-Holland, 1956 - 1962, 120
        - Utrecht, 1957 - 1959, 121
        - Friesland, 1957 - 1960, 122
        - Overijssel, 1957 - 1960, 123
        - Limburg, 1957 - 1961, 124
        - Deltagebied, 1957 - 1962, 125
        - Drente, 1957 - 1962, 126
        - Geestmerambacht. 1957-1962, 127-128; 1 pak en 1 omslag
          - Stukken betreffende de omschakeling en verplaatsing van bedrijven in het Geestmerambacht., 127
          - Vergaderstukken van de Subcommissie Geestmerambacht., 128; pak
        - Gelderland, 1957 - 1962, 129
        - Noord-Brabant, 1957 - 1962, 130
        - Noord-Holland, 1957 - 1962, 131; pak
        - Zeeland, 1957 - 1962, 132
        - West-Friesland, 1959 - 1962, 133; pak
      - Stukken betreffende de gevolgen van het streekplan IJmond-Noord voor de tuin- en landbouw., 1948-1955; 134
      - Stukken betreffende het uitgeven van fruitteeltbedrijven in ingepolderd land., 1949-1960; 135
      - Stukken betreffende een onderzoek naar de vestiging van nieuwe bedrijven in verband met stadsuitbreiding., 1956-1958; 136
      - Stukken betreffende het organiseren en het coordineren van het landelijke verziltingsonderzoek., 1956-1958; 137
      - Nota aan de directeur betreffende de oprichting van stichtingen ten behoeve van de sanering en de ontwikkeling van tuinbouwgebieden alsmede het beheren van tuinbouwgronden, met geleidebrief., 1957; 138
      - Stukken betreffende de Commissie Landclassificatie in de Tuinbouw., 1957-1959; 139
      - Rapport betreffende het vraagstuk van de tuinbouwvestiging, met geleidebrief., 1961; 140
        Zie ook inv.nrs. 197, 198.
      - Stukken betreffende de subsidiering van georganiseerde tuinbouwvestigingsprojecten., 1961; 141
      - Stukken betreffende een bespreking met verschillende planologische autoriteiten en tuinbouwdeskundigen over de gemeentelijke uitbreidingsplannen in de provincie Utrecht., 1961; 142
    - Bedrijfs-economische en financiële aangelegenheden, 2.4
      Zie ook inv.nrs. 118-133, 138, 221, 223.
      - Stukken betreffende hulpverleningsregelingen voor tuinders., 1954-1962; 143-144; 2 pakken
        - Deel I., 143
          Zie ook inv.nr. 150.
        - Deel II., 144
      - Stukken betreffende een reactie van de directeur op de oprichting van een internationale organisatie van groentetelers., 1956-1958; 145
      - Stukken betreffende de provinciale waarborginstituten., 1956-1962; 146
      - Stukken betreffende het Borgstellingsfonds voor de Landbouw., 1956-1962; 147
        Zie inv.nrs. 213, 214.
      - Nota aan de directeur betreffende een beleidsvoorstel voor onderzoek naar economische vraagstukken., 1957; 148; 1 stuk
      - Stukken betreffende het geven van een instructie aan het Instituut voor Tuinbouwtechniek voor de behandeling van adviesaanvragen uit het buitenland over kassenbouw en kassenverwarming., 1957; 149
      - Stukken betreffende de adviescommissies inzake de 2% kredietregeling aan kleine tuinders in de provincies Noord-Brabant, Limburg en de IJsselmeerpolders., 1957-1958; 150
      - Stukken betreffende het verlenen van medewerking aan de Westlandse handelstentoonstelling., 1957-1958; 151
      - Stukken betreffende het verzoek aan de minister van Sociale Zaken en Volksgezondheid over sociaal-economische hulpverleningskosten aan zelfstandigen voor rekening van het Rijk., 1957-1959; 152
      - Stukken betreffende de totstandkoming van een regeling voor de tuinbouw met betrekking tot de verplaatsing van opstallen bij ruilverkaveling., 1957-1960; 153
      - Stukken betreffende de organisatie van de internationale tuinbouwtentoonstelling Floriade te Rotterdam., 1957-1962; 154-155; 1 pak en 1 omslag
        - Verslagen van bijeenkomsten met betrekking tot landbouwtentoonstellingen, 1957 - 1960, 154
        - Instelling van commissies, financiele zaken en diversen, 1957 - 1962, 155; pak
      - Nota aan de directeur betreffende het ontwikkelen van een vaststellingsmethode van de oppervlakte van een tweemansbedrijf in de tuinbouw, met geleidebrief., 1958; 156
      - Nota's aan de directeur met reacties op het besluit betreffende de vaststelling van nieuwe pachtnormen., 1958; 157
      - Stukken betreffende de financiering van de bedrijfsgebouwen voor de te stichten fruitteeltbedrijven in de Quarles-polder., 1958; 158
        Zie ook inv.nr. 216.
      - Stukken betreffende de bemiddeling in het geschil tussen de firma Van der Zwet en de Ruilverkavelingscommissie te Roelofarendsveen inzake de schade die door ruilverkavelingswerkzaamheden aan leliehybriden werd toegebracht., 1959; 159
      - Stukken betreffende het kenbaarmaken van de wensen van de tuinbouw voor het koop- en pachtprijzenbeleid in de tuinbouw., 1959-1960; 160
      - Stukken betreffende reacties op de werkprogramma's en vergaderstukken van het algemeen bestuur en de Vaste Commissie van Advies van het Landbouw-Economisch Instituut., 1959-1962; 161
      - Nota aan de directeur waarin een reactie op de nota Onderzoek productieomstandigheden in de Europese Economische Gemeenschap., 1960; 162; 1 stuk
      - Stukken betreffende een reactie op het voorstel van de Association Internationale des Producteurs de l' Horticulture tot wijziging van de handelsstatistiek., 1960; 163
      - Stukken betreffende voorstellen tot verbetering van de permanente vermogensbehoefte van tuinbouwbedrijven., 1960-1961; 164
      - Stukken betreffende de bemiddeling tussen de tuinders en de minister van Volkshuisvesting en Bouwnijverheid in het meningsverschil over het verstrekken van rijksgoedkeuringen voor de bouw van bedrijfsgebouwen voor de tuinbouw., 1961-1962; 165
      - Stukken betreffende een reactie op het voorstel van de voorzitter van de Landelijke Voorlichtingsraad over de subsidieregeling voor bedrijfseconomische boekhoudingen van agrarische bedrijven op de zandgebieden., 1962; 166
        Zie ook inv.nr. 224.
    - Gewassen, producten en productbescherming, 2.5
      Zie ook inv.nrs. 220, 223, 224, 226, 232.
      - Stukken betreffende de behandeling van aangelegenheden met bedrijven die zich bezighouden met de produktie en ontwikkeling van geneeskrachtige en aromatische kruiden., 1946-1962; 167-173; 6 pakken en 1 omslag
        - Algemeen, 1949 - 1962, 167
        - Coöperatieve Bond van Nederlandse Verenigde Kruidencoöperatie G.A. te Doornspijk. 1952-1962, 168-169; 2 pakken
          - Algemeen, 1954 - 1962, 168
          - Resultatenrekeningen, 1952 - 1962, 169
        - Cooperatieve Kruidenteelt en Afzetvereniging Angelica te Ommen, 1954 - 1961, 170; omslag
        - Cooperatieve Kruidenkwekersvereniging de Bunte Houn te Westergeest, 1947 - 1962, 171
        - Cooperatieve Kruidentelersvereniging Krucode te Doornspijk, 1946 - 1960, 172
        - Cooperatieve Zuid-Nederlandse Kruidendrogerij te Veghel, 1948 - 1962, 173
      - Stukken betreffende een bespreking met de Vereniging van de Nederlandse Sigarenfabrikanten over de moeilijkheden in de Nederlandse sigarenindustrie., 1954-1960; 174
      - Stukken betreffende het verlenen van medewerking aan het verzoek van de Stichting Tuinbouw Proefbedrijf Geestmerambacht tot uitbreiding van het net waarnemingsstations en van de weerberichtgeving voor het midden van Noord-Holland., 1956-1958; 175
      - Stukken betreffende een reactie op de regeling voor de sector tuinbouwzaden opgesteld door het Zaaizaadcomite van de Gemeenschappelijke Markt, Sectie Groentezaken., 1957-1958; 176
      - Stukken betreffende schade aan planten en gewassen door luchtverontreiniging veroorzaakt door industrieen., 1957-1958; 177
      - Stukken betreffende de werkwijze van waarschuwingsdiensten voor plantenziektenbestrijding in de tuinbouw., 1957-1960; 115
      - Stukken betreffende het verlenen van medewerking aan het onderzoek naar de conservering van tuinbouwhout., 1957-1960; 178
      - Stukken betreffende schade aan planten en gewassen door nachtvorst., 1957-1960; 179
        Zie ook inv.nr. 220.
      - Stukken betreffende de bijenteelt., 1957-1962; 180
      - Rapport betreffende de bloementeelt in Italie., 1958; 181; 1 stuk
      - Stukken betreffende het nemen van maatregelen tegen de dumpingpolitiek van Oost-Europese landen op het gebied van de geneeskrachtige en aromatische gewassen., 1958-1959; 182
      - Stukken betreffende het voorstel om de fruitteeltproeftuinen in te schakelen bij het fenologisch en ecologisch onderzoek in de fruitteelt., 1958-1961; 183
      - Stukken betreffende het verlenen van medewerking aan proeven met vroege aardappelenrassen in tuinbouwbedrijven., 1959; 184